【裁判字號】    89,交上易,399
【裁判日期】    890308
【裁判案由】    過失致死
【裁判全文】
臺灣高等法院臺中分院刑事判決          民國八十九年度交上易字第三九九號
    上  訴  人
    即  被  告  甲○○
右上訴人因過失致人於死案件，不服台灣苗栗地方法院中華民國八十八年十一月八日
第一審判決（民國八十八年度交訴字第六三號，起訴案號：台灣苗栗地方法院檢察署
民國八十八年度偵字第四一三六號），提起上訴，本院判決如左：
    主      文
原判決撤銷。
甲○○從事業務之人，因業務上之過失致人於死，處有期徒刑柒月。
    理      由
一、甲○○平日以貨車載運漢堡材料為業，係從事駕駛業務之人，於民國八十八年二
    月十九日，駕駛車號ＧＤ－三五九七號自用小貨車，沿苗栗縣苑裡鎮○○里○○
    道路由南往北行駛欲回台北住處，於同日十五時許，行經前揭無號誌之交岔路口
    時，原應注意在市區道路，行車速度不得超過四十公里，且行經無號誌之交岔路
    口時，均應減速慢行，做隨時停車之準備，及汽車行駛至無號誌之交岔路口時，
    支線道車應暫停讓幹道車先行，依當時情形又無不能注意之情事，竟疏於注意及
    此，而貿然於前揭交岔路口以每小時五、六十公里之速度超速行駛且支線道車未
    讓幹道車先行，致撞及張淑瓊所駕駛車號ＩＨＨ－四一八號，由東往西行駛幹道
    欲穿越前揭交岔路口之重型機車，並致張淑瓊當場倒地，經送醫急救後，仍因腦
    挫傷不治死亡。甲○○於事故後並立即報案向警局自首。
二、案經臺灣苗栗地方法院檢察署檢察官據報相驗自動檢舉並由張淑瓊之夫乙○○具
    狀訴請同署檢察官偵查起訴。
    理      由
一、右開肇事犯罪事實，業據被告甲○○於偵、審中自白不諱，核與告訴人乙○○指
    訴之情節相符，並有交通事故調查報告表、現場照片四紙附卷可稽，被害人張淑
    瓊因本件車禍受傷死亡，亦經臺灣苗栗地方法院檢察署檢察官督同法醫師相驗屍
    體屬實，製有相驗筆錄、相驗屍體證明書、驗斷書在卷可憑。按汽車在市區道路
    ，行車速度不得超過四十公里，且行經無號誌之交岔路口時，均應減速慢行，做
    隨時停車之準備，汽車行駛至無號誌之交岔路口時，支線道車應暫停車讓幹道車
    先行，道路交通安全規則第九十三條第一項第一款、第四款、第一百零二條第一
    項第二款分別定有明文。被告駕車自應注意上述道路交通安全規定。又依附卷之
    交通事故調查報告表所載，本件肇事時、地之天候、路況皆良好。則肇事當時，
    被告亦無不能注意之情事。渠竟疏未注意，而貿然超速行駛且未讓幹道車先行，
    致撞及被害人，被告駕車失當行為，顯有過失。且被害人張淑瓊確因本件車禍致
    因腦挫傷死亡，被告過失駕車肇事行為，與被害人之死亡結果間，自具有相當因
    果關係。況本件事故確以被告超速行駛且未讓幹道車先行為肇事原因，亦經台灣
    省竹苗區車輛行車事故鑑定委員會鑑定意見為同一認定在案，有該會八十八年四
    月二十日竹鑑字第八八二八○號函附卷可參，是被告過失致人於死犯行，應堪認
    定。
二、查被告甲○○係漢林大漢堡公司開車送貨為其職業，已據被告自承在卷。被告雖
    辯稱前揭車禍發生時間，係在農曆春節休假期間（八十八年二月十五日至二月二
    十一日），有證明書一件附卷可憑，尚非執行職務時發生車禍，其非屬業務過失
    云云，惟按汽車駕駛人之駕駛工作，乃隨時可致他人身體生命於危險之行為，並
    係具有將該行為繼續，反覆行使之地位之人，因此應有經常注意俾免他人於危險
    之特別注意義務，被告既受雇於漢林大漢堡公司駕車送貨為業，故其駕車本屬其
    社會活動之一，在社會上有其特殊之屬性（地位），其本於此項屬性（地位）而
    駕車，自屬基於社會生活之地位而反覆執行事務，因之，在此地位之駕車，不問
    其目的為何，均應認其係業務之範圍，核被告所為係犯刑法第二百七十六條第二
    項之業務上過失致死罪。本件被告係報案人，合於自首要件，應依刑法第六十二
    條前段規定，減輕其刑。原審判決認被告所犯係同法條第一項之過失致人於死罪
    ，即有未當，被告上訴意旨空言指摘原審判決不公，雖無理由，惟原判決既有可
    議，應由本院將原審判決撤銷改判，爰審酌被告過失程度甚重，被告事後未與被
    害人家屬達成民事和解以賠償損害等一切情狀，衡情量處有期徒刑柒月。
三、據上論斷，應依刑事訴訟法第三百六十九條第一項前段、第三百六十四條、第二
    百九十九條第一項前段，刑法第二百七十六條第二項、第六十二條前段，罰金罰
    鍰提高標準條例第一條前段，判決如主文。
本案經檢察官李榮鴻到庭執行職務。
中      華      民      國    八十九     年       三      月     八     日
                                  臺灣高等法院臺中分院刑事第七庭
                                        審判長法  官  劉  連  星
                                              法  官  林  秋  華
                                              法  官  江  錫  麟
右正本證明與原本無異。
如不服本判決應於收受送達後十日內向本院提出上訴書狀，其未述上訴之理由者並
得於提起上訴後十日內向本院補提理由書（均須按他造當事人之人數附繕本）。
                                              書記官  劉  美  宏
中      華      民      國    八十九     年       三      月     十     日
附錄論罪科刑法條
刑法第二百七十六條第一項
因過失致人於死者，處二年以下有期徒刑、拘役或二千元以下罰金。
刑法第二百七十六條第二項
從事業務之人，因業務上之過失犯前項之罪者，處五年以下有期徒刑或拘役，得併科
三千元以下罰金。
                                                                        Ｈ


司法院資訊處製作；財團法人民間司法改革基金會備份。
